# 请教版主基金公司将收购的49%股权的公司转让给全资子公司

提问人：fang123412 时间：2018-02-02 18:38:30
基金公司将收购的49%股权的公司转让给全资子公司，收到的股权转让款是确认投资收益吗？

回答人：chenyiwei
在转让价款公允的前提下，母公司在个别报表层面可确认投资收益。

提问人：fang123412 时间：2018-02-04 11:17:58
此交易是公允的，但是我现在有个问题是年底基金要向股东分红，通过上述股权转让基金确认了投资收益会增加利润，从本质上来说这部分收益是内部交易吧，要分红吗？而且我们把股权转让给全资子公司，目的是卖给上市公司，目前还未将股权出售给上市公司。

回答人：chenyiwei
如果基金的相关协议明确要向持有人分红，则这部分收益能否用于分红取决于基金协议中对此类与关联人交易产生的收益用于分红有无特殊限制性规定，如无限制，则应用于对持有人分红。

提问人：fang123412 时间：2018-02-04 21:23:42
感谢版主，另外我想问下对股东分红，只能母公司分红，不是合并报表分红吧？

回答人：chenyiwei
是。确定分红款的依据只能是公司的个别财务报表。

提问人：fang123412 时间：2018-02-05 17:58:34
陈版主，因为这部分股权转让没有做评估，。如果价格不公允的情况下，这部分怎么确认呢？而且就现在目前分红协议无限制性条款，我方有人提出：此投资收益不是真实的利润，直接分红认为对债务人会造成损害。而且就比如公司是亏损的完全可以通过此操作获取利润。

回答人：chenyiwei
建议基于个别认定法评估其可收回金额。转让价格高于预计可收回金额的部分按权益性交易原则处理，被投资方调整资本公积，投资方调整长期股权投资成本，投资成本如不足冲减则调整投资收益。